【裁判字號】    95,建上易,3
【裁判日期】    950509
【裁判案由】    給付工程款
【裁判全文】
臺灣高等法院民事判決                 95年度建上易字第3號
上  訴  人  大都市營造工程股份有限公司
法定代理人  乙○○
訴訟代理人  蘇弘志律師
            陳俊斌律師
被上訴人    宗楠工程有限公司
法定代理人  甲○○
上列當事人間請求給付工程款事件，上訴人對於中華民國94年11
月24日臺灣臺北地方法院94年度建字第233號第一審判決提起上
訴，本院於95年4月25日言詞辯論終結，判決如下：
    主  文
上訴駁回。
第二審訴訟費用由上訴人負擔。
    事實及理由
一、被上訴人起訴主張：上訴人於民國（下同）90年7月15日由
    其工程服務中心卓錦隆副理交伊公司承作「遠東名人錄」修
    繕工程，內容包含修繕地震壁磚龜裂、室內滲漏、地磚吐黑
    及中空更換等工程，全部工程業於90年底完成，並由上訴人
    工地監工陳榮源、客戶蕭美雲驗收簽認。惟上訴人尚積欠工
    程款新台幣（下同）67萬元，其曾於92年5月26日以新店復
    興郵局第57號存證信函催討，主張上訴人於接獲該存證信函
    後，雖曾通知伊前去協商，但表示系爭款項應由其廠商給付
    ，俟其向廠商扣到了錢，再為給付。伊嗣再於94年4月20 日
    以中和秀山郵局第64號存證信函催討，上訴人仍未給付等情
    ，為此依兩造契約，求為命上訴人給付67萬元及自起訴狀送
    達翌日起（即94年6月29日）至清償之日止，按年息5%計算
    利息之判決。
二、上訴人則以：被上訴人所承攬之工作係於90年底完成，其於
    94年6月15日始提起本件訴訟，已逾二年，依民法第127條第
    7款規定，其請求權已罹於時效消滅等語，資為抗辯。
三、原審判命上訴人給付被上訴人67萬元及自民國94年6月29日
    起至清償日止，按週年利率5%計算之利息，上訴人不服提起
    上訴，其上訴聲明為：(一)原判決廢棄。(二)廢棄部分，被上訴
    人在第一審之訴駁回。被上訴人答辯聲明為：上訴駁回。
四、被上訴人主張上訴人於90年7月15日由其工程服務中心卓錦
    隆副理交伊公司承作「遠東名人錄」修繕工程，內容包含修
    繕地震壁磚龜裂、室內滲漏、地磚吐黑及中空更換等工程，
    全部工程業於90年底完成，並由上訴人工地監工陳榮源、客
    戶蕭美雲驗收簽認，惟上訴人尚積欠工程款67萬元之事實，
    業據其提出與所述相符之存證信函2份、上訴人決議修繕之
    會議召開通知書、工作聯繫單、照片、修繕表、工程缺失紀
    錄表、客戶意見/修繕處理單、修繕工程紀錄及單價金額表
    為證（見原審促字卷第2至4頁、原審卷第29至108頁），參
    諸上訴人經原審限期命其就被上訴人之主張提出答辯，而未
    提出，且其於本院亦僅為請求權時效消滅之爭執，有原法院
    通知及上訴人上訴理由狀在卷可稽（見原審卷第116頁、本
    院卷第11頁），被上訴人之主張，自堪信為真實。
五、又按當事人不得提出新攻擊或防禦方法。但有下列情形之一
    者，不在此限：(一)因第一審法院違背法令致未能提出者。(二)
    事實發生於第一審法院言詞辯論終結後者。(三)對於在第一審
    已提出之攻擊或防禦方法為補充者。(四)事實於法院已顯著或
    為其職務上所已知或應依職權調查證據者。(五)其他非可歸責
    於當事人之事由，致未能於第一審提出者。(六)如不許其提出
    顯失公平者。前項但書各款事由，當事人應釋明之。違反前
    二項之規定者，第二審法院應駁回之。民事訴訟法第447 條
    定有明文。上訴人於本院雖提出被上訴人之請求權已罹於時
    效消滅之抗辯，核屬新的攻擊防禦方法，上訴人復未釋明其
    有合於民事訴訟法第447條第1項但書所列各款情形之一，依
    前揭說明，上訴人提出此新攻擊防禦方法，即與民事訴訟法
    第447條之規定有違，應予駁回，本院亦不得加以斟酌。
六、綜上所述，本件被上訴人主張上訴人尚有工程款67萬元未付
    為可採，上訴人所辯均無可取。從而，被上訴人依承攬契約
    關係，請求上訴人給付67萬元，及自起訴狀繕本送達翌日，
    即94年6月29日起至清償日止按年息百分之五計算之利息，
    為有理由，應予准許。是則原審判命上訴人如數給付，於法
    並無不合。上訴意旨指摘原判決不當，求予廢棄改判，為無
    理由，應駁回其上訴。
七、本件事證已臻明確，兩造其餘之攻擊防禦方法及所提之證據
    ，經審酌後認均無礙判決之結果，爰不予一一論述。
八、據上論結，本件上訴為無理由，依民事訴訟法第449條第1項
    、第78條，判決如主文。
中    華    民    國    95    年    5     月    9     日
                  民事第三庭  審判長法  官  林敬修
                                    法  官  藍文祥
                                    法  官  張靜女
正本係照原本作成。
不得上訴。
中    華    民    國    95    年    5     月    10    日
                                    書記官  廖麗蓮


司法院資訊處製作；財團法人民間司法改革基金會備份。
